臺灣臺中地方法院民事判決      
 111年度中簡字第1196號
原      告  劉玫宜  
被      告  張秀珠  


兼
訴訟代理人  楊奕倉  

上列當事人間請求損害賠償事件，本院於民國111年6月13日言詞
辯論終結，判決如下：
   主       文
原告之訴駁回。
訴訟費用由原告負擔。
    事實及理由
一、按當事人不得就已起訴之事件，於訴訟繫屬中，更行起訴，
    民事訴訟法第253條定有明文，此乃「重複起訴禁止原則」
    。所謂重複起訴之禁止，自係指同一事件而言；同一事件，
    必同一當事人，就同一法律關係，而為同一之請求，亦即前
    後兩訴是否屬同一事件，應依：㈠前後兩訴之當事人是否相
    同；㈡前後兩訴之訴訟標的是否相同；㈢前後兩訴之聲明是否
    相同、相反或可以代用等三個訴之要素定之（最高法院86年
    度台上字第3088號、84年台上字第2194號、73年度台抗字第
    518 號裁判意旨參照）。準此，前後兩訴是否同一事件，應
    依前後兩訴之當事人、訴訟標的、訴之聲明是否相同、相反
    或可以代用等因素決定之。而訴訟標的是否相同，應結合原
    因事實而為觀察，但並非以原因事實取代訴訟標的。又確定
    判決之既判力，對於判決主文所判斷之訴訟標的，就其於言
    詞辯論終結前所提出之攻擊防禦方法，以及當時得提出而未
    提出之攻擊防禦方法均有之(最高法院97年度台上字第1160
    號判決意旨參照)。如有違反前開規定而更行起訴者，其情
    形非得補正，依民事訴訟法第249條第1項第7款規定，法院
    應以裁定駁回之。
二、原告本件起訴主張略以：兩造為居住在臺中市○區○○路000號
    、304號（下稱大智路302號、304號）之鄰居，雙方因界址
    、施工等問題而長期不睦，被告竟於民國109年4月19日16時
    48分許，基於傷害之犯意，自其上址居所後門，朝原告潑灑
    大量滾燙熱水，致原告閃避不及，因而受有左前臂、雙側大
    腿燙傷及雙膝挫傷等傷害，為此，爰依侵權行為之法律關係
    ，請求被告賠償醫藥費新臺幣（下同）1,350元、慰撫金30
    萬元、髒汙清潔及整修費5萬元，並聲明：被告應給付原告3
    51,350元及自起訴狀繕本送達翌日起至清償日止，按週年利
    率百分之5計算之利息。
三、經查，原告前就與本件相同之原因事實，對被告提起損害賠
    償訴訟（下稱前案訴訟），經本院臺中簡易庭以111年度中
    簡字第599號判決原告敗訴在案，有民事判決附卷可考，原
    告於本件亦同為上揭主張，再依侵權行為之法律關係請求被
    告連帶賠償其損害，核其主張之當事人、起訴之基礎事實、
    訴訟標的均與前案訴訟相同，僅有訴之聲明請求金額不同，
    則，原告更行提起本件訴訟，顯屬同一事件重複起訴，於法
    自有未合，且無從補正，依民事訴訟法第249 條第1 項第7
    款之規定，應以裁定駁回之。
四、末按分別提起之數宗訴訟，其訴訟標的相牽連或得以一訴主
    張者，法院得命合併辯論，民法第205條第1項定有明文。查
    原告固聲請就本案與另案即本院111年度中簡字第599號合併
    審理，然本訴與該訴乃同一案件，業如前述，要與合併審理
    要件未合，從而，原告聲請將本案併於上開案件合併審理，
    即難認有據，附此敘明。
五、依民事訴訟法第436條第2項、第249條第1項第7款、第95條
    、第78條裁定如主文。
中　　華　　民　　國　　111 　年　　7 　　月　　18　　日
                  臺灣臺中地方法院臺中簡易庭
                                 法  官  陳航代
以上為正本，係照原本作成。
如不服本判決，應於送達後20日內，向本院提出上訴狀並表明上
訴理由，如於本判決宣示後送達前提起上訴者，應於判決送達後
20日內補提上訴理由書（須附繕本）。如委任律師提起上訴者，
應一併繳納上訴審裁判費。
中    華    民    國    111    年    7   月    18    日
                                 書記官  黃俞婷